臺灣臺中地方法院刑事裁定
110年度聲字第4345號
聲  請  人  
即受處分人  王于軒




                    （現於法務部○○○○○○○○○附設臺中看守所女子分所羈押中）
選任辯護人  林柏宏律師
            顏偉哲律師
            余承庭律師                                  
上列聲請人即受處分人因違反毒品危害防制條例案件（110年度
訴字第2159號），不服本院受命法官於中華民國110年11月26日
所為之羈押處分，聲請撤銷或變更，本院裁定如下：
    主    文
聲請駁回。
    理    由
一、聲請意旨略以：聲請人即被告王于軒（下稱聲請人）年紀尚
    輕，且無任何前案紀錄，於警詢、偵訊及本院訊問時，均坦
    承犯行，未逃避司法追訴而坦然面對刑責；聲請人為脫離同
    案被告林新偉之掌控，始離開同案被告林新偉熟悉之住所，
    然聲請人仍有固定之住居所，並無逃亡之虞。又本案僅有1
    次販賣毒品行為，情節尚非重大，原裁定未予斟酌上開情節
    ，逕認有羈押之必要性，難謂妥適。爰請撤銷或變更原羈押
    處分等語。
二、受命法官行準備程序，與法院或審判長有同一之權限，但第
    121條之裁定，不在此限，刑事訴訟法第279條第2項定有明
    文。而同法第121條規定須以「法院」裁定為之者，並不包
    括同法第101條、第101條之1之羈押，是以審判長、受命法
    官或受託法官均有為羈押處分之權限。又對於審判長、受命
    法官、受託法官所為羈押之處分有不服者，受處分人得聲請
    其所屬法院撤銷或變更之（即準抗告）；法院就第416條之
    聲請所為之裁定，不得抗告，同法第416條第1項第1款、第4
    18條第1項前段分別定有明文。再者，抗告法院認為抗告無
    理由者，應以裁定駁回之；準抗告亦準用之，同法第412條
    、第416條第4項亦有明定。是本件被告聲請撤銷本院法官所
    為羈押處分，應為準抗告，先予說明。
三、被告經法官訊問後，認為犯罪嫌疑重大，而有左列情形之一
    ，非予羈押，顯難進行追訴、審判或執行者，得羈押之︰㈠逃
    亡或有事實足認為有逃亡之虞者；㈡有事實足認為有湮滅、
    偽造、變造證據或勾串共犯或證人之虞者；㈢所犯為死刑、
    無期徒刑或最輕本刑為5年以上有期徒刑之罪，有相當理由
    認為有逃亡、湮滅、偽造、變造證據或勾串共犯或證人之虞
    者，刑事訴訟法第101條第1項定有明文。而關於羈押與否之
    審查，其目的僅在判斷有無實施羈押強制處分之必要，並非
    認定被告有無犯罪之實體審判程序，故關於羈押之要件，無
    須經嚴格證明，以經釋明得以自由證明為已足。又羈押被告
    之目的，在於確保訴訟程序之進行、確保證據之存在及真實
    ，以及確保刑罰之執行，而被告有無羈押之必要，法院自得
    就具體個案情節予以斟酌決定，如就客觀情事觀察，羈押在
    目的與手段之間衡量並無明顯違反比例原則之情形，即無違
    法或不當可言。司法院大法官釋字第665號解釋，雖要求附
    加考量被告除犯刑事訴訟法第101條第1項第3款所列重罪外
    ，是否有相當理由足認其有逃亡、湮滅、偽造、變造證據或
    勾串共犯或證人等之虞，然該等附加考量與單純考量同條第
    1項第1款、第2款之羈押原因仍有程度之不同；是以伴同重
    罪羈押予以考量之逃亡之虞，與單純成為羈押原因之逃亡之
    虞其強度尚有差異，亦即伴同重罪羈押考量之逃亡之虞，其
    理由強度可能未足以單獨成為羈押原因，然得以與重罪羈押
    之羈押原因互佐。又重罪常伴隨有逃亡、滅證之高度可能，
    係趨吉避凶、脫免刑責、不甘受罰之基本人性，倘一般正常
    之人，依其合理判斷，可認為該犯重罪，嫌疑重大之人具有
    逃亡或滅證之相當或然率存在，即已該當「相當理由」之認
    定標準，不以達到充分可信或確定程度為必要（最高法院10
    0年度台抗字第246號裁定意旨參照）。
四、經查：
　㈠聲請人因涉犯組織犯罪條例第3條第1項後段之參與犯罪組織
    、毒品危害防制條例第4條第6項、第2項、第3項、第4項之
    販賣第二、三、四級毒品未遂罪嫌，經檢察官提起公訴，並
    由本院受命法官訊問後，認聲請人就上開罪嫌之犯罪嫌疑重
    大，並有刑事訴訟法第101條第1項第3款之情形，非予羈押
    顯難進行審判，依法裁定予以羈押，業經本院調取本院110
    年度訴字第2159號卷宗核閱屬實。
　㈡被告固以前詞聲請撤銷原羈押處分，惟查，被告經本院訊問
    後，就起訴書所載參與犯罪組織、販賣第二、三、四級毒品
    未遂罪嫌，均坦承不諱，且有相關卷證資料在卷可佐，足認
    被告涉犯上開罪嫌，犯罪嫌疑重大。被告所涉上開販賣第二
    、三、四級毒品未遂罪嫌，各屬最輕本刑10、7、5年以上有
    期徒刑之重罪，考量被告於本案案發即民國110年8月24日後
    之同年10月14日始為警查獲到案之情形，且參酌本案扣案毒
    品咖啡包27包、第三級毒品愷他命5包，數量非微，審酌被
    告被訴之罪，可預期將來所受刑度非輕，衡以重罪常伴有逃
    亡之高度可能，係趨吉避凶、脫免刑責、不甘受罰之基本人
    性。依上開各情合理判斷，堪認被告於面對上述重罪，其逃
    匿以規避審判程序進行及刑罰執行之可能性甚高，而有相當
    理由足認有逃亡之虞。是尚難僅憑被告有固定住居所，逕認
    被告無逃亡之虞，況國內有固定住居所之被告仍棄保逃亡之
    情形亦所在多有，是受命法官認被告有刑事訴訟法第101條
    第1項第3款之羈押原因，並無違誤。復衡酌被告與同案被告
    林新偉、彭威翔分工合作，藉由網際網路散布廣告、聯繫購
    毒者，再由販毒小蜜蜂駕車與購毒者進行毒品交易，此種販
    賣毒品模式加速毒品流竄，危害社會治安及國人健康非輕，
    故衡酌被告所涉犯罪事實對社會之危害性、國家刑事司法權
    之有效行使、人身自由之私益受限制之程度，認被告有羈押
    之必要性，而無從以命具保、責付或限制住居等侵害較小之
    手段代替。故對被告維持羈押處分尚屬適當且必要，合乎比
    例原則。
　㈢至聲請意旨所執聲請人始終坦承犯行，且無前科紀錄等情，
    均為犯後態度或前科素行等量刑參酌因子，核與羈押准否要
    件無涉，本案復查無刑事訴訟法第114條所定之情況。從而
    ，受命法官斟酌全案相關事證、訴訟進行程度及其他一切情
    事，認聲請人有刑事訴訟法第101條第1項第3款之羈押原因
    ，且有羈押必要性，而為羈押處分，係屬本於職權之適法行
    使，於法並無不合。本院審酌前開各情，認原羈押之處分並
    無任何違法、不當或逾越比例原則之情形，被告指摘原處分
    不當，聲請撤銷或變更原處分，為無理由，應予駁回。
五、據上論斷，應依刑事訴訟法第416條第4項、第412條、第220
    條，裁定如主文。
中　　華　　民　　國　　111 　年　　1 　　月　　18　　日
　　　　　　　　　刑事第五庭  審判長法  官  唐中興
　　　　　　　　　                  法  官  黃龍忠
　　　　　　　　　                  法  官  李怡真
以上正本證明與原本無異。
不得抗告。
　　　　　　　　　　　　　　　　　　書記官  林怡君
中　　華　　民　　國　　111 　年　　1 　　月　　18　　日